臺灣高等法院高雄分院刑事附帶民事訴訟判決　　　　九十三年度附民字第三二號
　　原　　　告　臺灣菸酒股份有限公司
　　法定代理人　丙○○
　　訴訟代理人　林義久
　　被　　　告　乙○○
　　　　　　　　丁○○
　　　　　　　　甲○○
右列被告因違反商標法等案件（本院九十三年度上易字第二五二號），經原告提起附
帶民事訴訟，請求損害賠償，本院判決如左：
    主      文
被告等應連帶給付原告新台幣柒拾壹萬壹仟貳佰元。
    事實及理由
一、原告起訴主張：原告係國內申請許可酒類製造商，所研製之酒品行銷國內市場多
    年，所製造之玻璃瓶裝紅標米酒、寶特瓶裝米酒、料理米酒、玉泉清酒、玉山高
    梁酒等深受消費者喜愛，附表所示之文字及圖樣亦經原告向前經濟部中央標準局
    申請註冊，取得商標專用權，指定使用於米酒等酒類，任何人未經原告之授權，
    不得擅自仿冒使用。詎被告等明知未經許可不得產製酒類，亦明知附表所示紅標
    米酒等商標圖樣係經原告註冊取得商標專用權之商標，竟意圖欺騙不特定消費者
    ，自民國（下同）九十一年九月間起，在高雄縣岡山鎮○○路一九三巷二十二號
    處所，私自產製上開商標專用圖樣之紅標米酒及寶特瓶紅標米酒等酒類，嗣於九
    十一年十一月二十五日下午三時許，在上址為警方查獲仿冒原告所產製每瓶六百
    ＣＣ「玻璃瓶裝紅標米酒」一千零四十瓶，每瓶六百ＣＣ「寶特瓶裝紅標米酒」
    二萬八千八百瓶，經原告送請鑑定結果，係屬仿冒品無訛，被告等未經原告之許
    可或授權，擅自在所產製之米酒酒瓶上貼用原告所註冊之商標圖樣而產製米酒，
    侵害原告商標專用權，所產製之米酒數量雖無從計算，惟扣案之玻璃瓶米酒計一
    千零四十瓶；寶特瓶米酒計二萬八千八百瓶，而案發當時之市價，玻璃瓶紅標米
    酒每瓶新台幣（下同）一百三十元；寶特瓶紅標米酒每瓶二十元計，依修正商標
    法第六十三條第一項第三款「侵害商標專用權商品零售單價五百倍至一千五百倍
    之金額，但所查獲商品超過一千五百件時，以總價額定賠償金額」之規定，為此
    爰依上開但書之規定，以查獲侵害商標專用商品總價額求為判決被告等應連帶賠
    償原告七十一萬一千二百元。
二、被告等對於警方於九十一年十一月二十五日下午三時許，持搜索票前往被告丁○
    ○在高雄縣岡山鎮○○○路一九三巷二二號之「怡杯水企業股份有限公司」（下
    稱怡杯水公司）之廠房內搜索時，查獲並扣得仿冒原告商標之玻璃瓶裝米酒一千
    零四十瓶；寶特瓶裝之米酒二萬八千八百瓶等事實，固均自認在卷，惟均以渠等
    並未參與產製仿冒原告商標之米酒，無須負損害賠償責任等語置辯，求為判決駁
    回原告之訴。
三、按附帶民事訴訟之判決，應以刑事訴訟判決所認定之事實為據，刑事訴訟法第五
    百條前段定有明文。本件原告主張被告等未經原告之同意或授權，共同擅自使用
    原告之商標產製米酒，於被查獲時共計查扣仿冒原告商標玻璃瓶裝米酒一千零四
    十瓶；寶特瓶裝米酒二萬八千八百瓶，侵害原告商標專用權之事實，業據本院以
    被告等未得商標權人同意，於同一商品使用相同之註冊商標，違反商標法第八十
    一條第一款規定，以九十三年度上易字第二五二號刑事判決分別判處被告等有期
    徒刑一年、十月、四月在案，有該判決在卷可稽，原告主張之事實，堪信為真實
    。
四、按因故意或過失不法侵害他人權利者，負損害賠償責任；數人共同不法侵害他人
    之權利者，連帶負損害賠償責任，民法第一百八十四條第一項前段、一百八十五
    條前段分別定有明文。又商標專用權人對於侵害其商標權者，得請求損害賠償；
    商標權人請求損害賠償時，得就查獲侵害商標權商品零售單價五百倍至一千五百
    倍之金額，但所查獲商品超過一千五百件時，以總價額定賠償金額，計算損害額
    ，修正商標法第六十一條第一項前段、第六十三條第一項第三款亦定有明文。原
    告於查獲當時之市價，玻璃瓶紅標米酒每瓶一百三十元；寶特瓶紅標米酒每瓶二
    十元之事實，業據原告提出價目表為證，被告等對於該價目表之真正亦不爭執，
    堪信為真實，被告等侵害原告商標專用權之事實，既已明確，則原告依前開規定
    ，請求被告等連帶賠償上開金額，即屬有據。從而，原告本於侵權行為法律關係
    ，請求被告等連帶給付七十一萬一千二百元（1040x130＝135200元；28800x20＝
    576000元），即屬有理由，應予准許。
五、據上論結：本件原告之訴為有理由，依刑事訴訟法第五百零二條第二項，判決如
    主文。
中    華    民    國      九十三      年      七      月     二十八     日
                              臺灣高等法院高雄分院刑事第四庭
                                  審判長法官  蕭權閔
                                        法官  陳吉雄
                                        法官  李嘉興
右正本證明與原本無異。
不得上訴。
                                  法院書記官  劉博文
中    華    民    國      九十三      年      七      月    二十八      日
